---
title: "Rapport - NorSpis"
author: 'Nasjonal oversikt til fagrådsmøte 2021'
date: "`r Sys.Date()`"
output:
  pdf_document:
    toc: true
    toc_depth: 2
    number_sections: 2
  html_document:
    df_print: paged
params: 
  reshID: 700821
  dateFrom: !r format(Sys.Date(), "%Y")
  dateTo: "`r Sys.Date()`" 
---

[//]: # Just a list of usefull rmarkdown formatting commands:
[//]: # \pagebreak


[//]: # just setting things up
```{r setup, include = FALSE}
knitr::opts_chunk$set(
  collapse = TRUE,
  echo = params$reshID,
  warning=FALSE,
  comment = "#>",
  cache.path = 'F:/'
)
```

```{r loadPackages, include=FALSE}
#rm(list=ls()) WARNING: Do not use this line in parameterized .Rmd-documents, or else the parameters will not be found 
library(rapbase)
library(tidyverse)
library(norspis2)
```

[//]: # remember to load data - use "script-to-load-data-locally-norspis (...)"

```{r}
library(dplyr)
#------DATA norspis2
RegData2 <- norspis2::fun1_1_import_data_FEA(path_data="F:/2021-04-12_data-til-aarsresultater/", #disk and folder of data to import
                                             date_data="2021-04-12")

RegDataBeh2 <- norspis2::fun1_2_import_data_B(path_data="F:/2021-04-12_data-til-aarsresultater/", #disk and folder of data to import
                                              date_data="2021-04-12")
#Five datasets (outputted in a list):
DL <- norspis2::fun2_dataList(myInData1 = RegData2, myInData2 = RegDataBeh2)
#---DATA norspis2 (END)
#-----DATA  for norspis functions
#When we use norspis functions we use the call "RegData" (while we in norspis2 use DL$RegData12345)
RegData <- RegData2
#---DATA norspis2 (END)
```


[//]: # paramemters 

<!-- ```{r} -->
<!-- reshID = '700821' #TESTNO" , Oslo: 109979, Bodø: 700821 -->
<!-- userRole <-'SC' #'CC' , 'LC', 'LU' -->
<!-- ``` -->

\pagebreak

# Antall pasienter



\pagebreak

# Antall registreringer

## Antall registreringer per avdeling per år

Startregistreringer

```{r}
  #START
  #filter data for e.g. 2012-2019
  RegDataNatValFiltered <- fun3_1_filter_RegData(RegData = DL$RegDataNatVal2 ,
                                                 regStatus = c(1),
                                                 regType = c(1,2,3,4),#START
                                                 dateFrom = "2012-01-01",
                                                 dateTo = "2020-12-31",
                                                 ageFrom = 0,
                                                 ageTo = 200)

  norspis2::make_table_DQ_regCountYearly(RegDataNatValFiltered = RegDataNatValFiltered)
  
  

```

\pagebreak

Sluttregistreringer

```{r}
#END
  #filter data for e.g. 2012-2019
  RegDataNatValFiltered <- fun3_1_filter_RegData(RegData = DL$RegDataNatVal2 ,
                                                 regStatus = c(1),
                                                 regType = c(5,6,98,99),#END
                                                 dateFrom = "2012-01-01",
                                                 dateTo = "2020-12-31",
                                                 ageFrom = 0,
                                                 ageTo = 200)

  norspis2::make_table_DQ_regCountYearly(RegDataNatValFiltered = RegDataNatValFiltered)
```


\pagebreak

# Resultater

## Kvalitetsindikatorene over tid, nasjonalt og per avdeling

```{r, echo=F, warning=F, message=F}

fun_QI_comp_time_2021 <- function(variable01 = "EDEQ60GlobalScore_CHANGE_PROP"){

#filter data for e.g. 2012-2019
RegDataStartEndNatValFiltered <- norspis2::fun3_2_filter_RegDataStartEnd(
                                  RegDataStartEnd = DL$RegDataStartEndNatVal2,
                                  BasisRegStatus.x = c(1),#c(0,1,-1),
                                  BasisRegStatus.y = c(1),#c(0,1,-1,NA)
                                  RegRegType.x = c(0,1,2,3,4,5,6,98,99),
                                  RegRegType.y = c(5,6,98,99,NA),
                                  dateFrom.x = "2012-01-01",
                                  dateTo.x = "2100-12-31",
                                  dateFrom.y = "2012-01-01",
                                  dateTo.y = "2020-12-31",
                                  ageFrom.x = 0,
                                  ageTo.x = 200,
                                  ageFrom.y = 0,
                                  ageTo.y = 200)
                                  
 # tableToFig <- make_figTable_unitCompar(myIndata_NatVal = RegDataStartEndNatValFiltered,
 #                                        myInvar01 = "EDEQ60GlobalScore_CHANGE_PROP")

RegDataStartEndNatValFiltered <- RegDataStartEndNatValFiltered%>%
                                      dplyr::mutate(AvdKategori.x = dplyr::case_when(AvdNavn == "Nasjonal" ~ "nasjonal",
                                                                                     !(AvdKategori.x %in% c("regional","nasjonal")) ~ "annen",
                                                                                     TRUE ~ AvdKategori.x)) %>%
                                      dplyr::mutate(AvdNavn = dplyr::case_when(AvdKategori.x == "annen" ~ "Andre",
                                                                               TRUE ~ AvdNavn))

 library(directlabels)
  
RegDataStartEndNatValFiltered_summarized <- RegDataStartEndNatValFiltered %>%
  #group_by together with summarize (see Wickham, R for Data Science)
  dplyr::group_by(Year.y,AvdNavn,AvdKategori.x)%>%
    dplyr::summarize(perc = mean(EDEQ60GlobalScore_CHANGE_PROP, na.rm = T)*100,#mean() of 0-1 gives
                                                          #proportion
                     n = sum(!is.na(EDEQ60GlobalScore_CHANGE_PROP)))

#as above, but for all years (per department)
RegDataStartEndNatValFiltered_summarized2 <- RegDataStartEndNatValFiltered %>%
  #group_by together with summarize (see Wickham, R for Data Science)
  dplyr::group_by(AvdNavn,AvdKategori.x)%>%
    dplyr::summarize(perc = mean(EDEQ60GlobalScore_CHANGE_PROP, na.rm = T)*100,#mean() of 0-1 gives
                                                          #proportion
                     n = sum(!is.na(EDEQ60GlobalScore_CHANGE_PROP)))
# %>%
#   mutate(Year.y= 2021)



#as above but only for all years in total:
RegDataStartEndNatValFiltered_summarized3 <- RegDataStartEndNatValFiltered %>%
  #group_by together with summarize (see Wickham, R for Data Science)
  dplyr::summarize(perc = mean(EDEQ60GlobalScore_CHANGE_PROP, na.rm = T)*100,#mean() of 0-1 gives
                                                          #proportion
                     n = sum(!is.na(EDEQ60GlobalScore_CHANGE_PROP))) 
# %>%
#     mutate(Year.y= 2021,#proxy, not real value, just because need a number here
#            AvdNavn = "Alle avdelinger, alle år",
#            AvdKategori.x = "Alle")


RegDataStartEndNatValFiltered_summarized4 <-
  bind_rows(RegDataStartEndNatValFiltered_summarized,
            RegDataStartEndNatValFiltered_summarized2)

# %>%
#  
#     #When perc is between 0-1 we multiply by 100, else we keep the perc value
#     #(which will then be a mean ordinary mean value):
#     dplyr::mutate(perc = dplyr::case_when(perc >= 0 &
#                                             perc <= 1 ~ perc*100,
#                                           TRUE ~perc)) %>%
#     #makes hospital names include "n":
#     dplyr::mutate(AvdNavn = paste0(AvdNavn, ' (', n,')' )) %>%
#     #removes hospitals w n<20 (choose 0.00000123 as easy identifiable value
#     dplyr::mutate(perc = ifelse(n<5, 0.00000123, perc)) %>%
#     dplyr::mutate(!!myInvar01 := 0)%>%
#     #create new variable with name same as myinVar name, and set the values
#     #equal to name of 4. columns whic is the new myInvar01 column:
#     dplyr::mutate(!!myInvar01 := (colnames(.[,4])))%>%
#     #recode nan - choose 0.00000123 (as above for units with N<5):
#     dplyr::mutate(perc = dplyr::case_when(is.nan(perc) ~ 0.00000123,
#                             TRUE ~ perc))
# 
#   #SORT (from smallest to largest proportions)
#   ## forcats needed to reorder the levels (as a means to SORT the variable):
#   myInData_NatVal_summarized$AvdNavn <-
#     myInData_NatVal_summarized$AvdNavn %>%
#     forcats::fct_reorder(myInData_NatVal_summarized$n,
#                          .desc=F) %>%
#     forcats::fct_reorder(myInData_NatVal_summarized$perc,
#                          .desc=F)#T for the other order
# 
#   ## Then we first sort by N and then by percentage
#   myInData_NatVal_summarized <- myInData_NatVal_summarized %>%
#     dplyr::arrange(n) %>%
#     dplyr::arrange(perc)

plot1 <-
 ggplot2::ggplot(data = RegDataStartEndNatValFiltered_summarized4,
       mapping = aes(x = Year.y, y = perc, color = AvdNavn, fill=AvdNavn)
       ) +
  scale_x_continuous(expand = expansion(mult = c(0, .25))) +
  geom_area(aes(fill = AvdNavn, group = AvdNavn),
            alpha = 0.25, position = 'identity',
            show.legend = F)+
  geom_line(show.legend = F)+
  geom_point(show.legend = F)+
  geom_dl(aes(label = AvdNavn), method = list("last.bumpup", cex = 0.7))+
  theme_bw()+
  ylab("Andel (prosent)")+
  xlab("År")+ 
  geom_hline(yintercept = RegDataStartEndNatValFiltered_summarized3$perc, color = "grey", linetype= "dashed", size=1)

#a "spread" table of the data we use in the plot
perc <- RegDataStartEndNatValFiltered_summarized4 %>%
          select(-n)%>%
          tidyr::spread(key=Year.y, value = perc)%>%
          rename('Alle år' =  `<NA>` )%>%
          select(-'AvdKategori.x')%>%
          mutate_if(is.numeric, round, 1)




n <- RegDataStartEndNatValFiltered_summarized4 %>%
          select(-perc)%>%
          tidyr::spread(key=Year.y, value = n)%>%
          rename('Alle år' =  `<NA>` )%>%
          select(-'AvdKategori.x')




table1 <- flextable::flextable(perc)
table2 <- flextable::flextable(n)


RegDataStartEndNatValFiltered_summarized5 <- RegDataStartEndNatValFiltered_summarized4 %>%
  filter(is.na(Year.y))

plot2<-
 ggplot2::ggplot(RegDataStartEndNatValFiltered_summarized5) +
  geom_hline(#yintercept = RegDataStartEndNatValFiltered_summarized5$perc,
             mapping = aes(yintercept = perc, color = AvdNavn),
             show.legend = F)+
    scale_y_continuous(limits = c(0,100))+
  geom_dl(aes(y= perc, x= "", label = AvdNavn), method = list("last.bumpup", cex = 0.7))+
  theme_bw()+
  ylab("Andel (prosent)")+
  xlab(" ")+ 
  geom_hline(yintercept = RegDataStartEndNatValFiltered_summarized3$perc, color = "grey", linetype= "dashed", size=1)

return(list(table1,
            table2,
            plot1,
            plot2))

}

output_list <- fun_QI_comp_time_2021(variable01 = "EDEQ60GlobalScore_CHANGE_PROP")


# output_list[3]
# 
# output_list[4]
# 
# Tabell med andeler for plottet over:
# output_list[1][[1]]
# 
# Tabell med andeler for plottet over:  
# output_list[2][[1]]


```

\pagebreak

### Kvalitetsindikator 1: Endring i spsiseforstyrrelsesymptomer (EDE-Q):

Figur - kvalitetsindikator 1: Andelen som ved behandlingsslutt sammenlignet med behandlingsstart, er klassifisert med bedring i spiseforstyrrelsessymptomer. 
```{r, echo=F, fig.align='center'}

output_list[3][[1]]

```

\pagebreak

Figur - kvalitetsindikator 1: Gjennomsnitt alle år per avdeling 
```{r, echo=F, fig.align='center'}
output_list[4][[1]]

```

\pagebreak

Tabell med andelene som gjelder for plottet over:
```{r}
output_list[1][[1]]

```

Tabell med antall registreringer (her antall "forløp" med start- og sluttregregistrering) som inngår for plottet over:  
```{r}
output_list[2][[1]]
```




