---
title: "Rapport fra NorSpis"
abstract: 
author: | 
        | For enhet: `r paste(params$reshID)`
date: "`r Sys.Date()`"
output:
  pdf_document:
    toc: true
    toc_depth: 2
    number_sections: 2
  html_document:
    df_print: paged
params: 
  reshID: 700821
  dateFrom: !r format(Sys.Date(), "%Y")
  dateTo: "`r Sys.Date()`"
---

[//]: # Just a list of usefull rmarkdown formatting commands:
[//]: # \pagebreak


[//]: # just setting things up
```{r setup, include = FALSE}
knitr::opts_chunk$set(
  collapse = TRUE,
  echo = params$reshID,
  warning=FALSE,
  comment = "#>",
  cache.path = 'F:/'
)
```

```{r loadPackages, include=FALSE}
#rm(list=ls()) WARNING: Do not use this line in parameterized .Rmd-documents, or else the parameters will not be found 
library(rapbase)
library(tidyverse)
library(norspis2)
```

[//]: # remember to load data - use "script-to-load-data-locally-norspis (...)"

```{r}
library(dplyr)
#------DATA norspis2
RegData2 <- norspis2::fun1_1_import_data_FEA(path_data="F:/2020-28-12_data-til-utvikling/", #disk and folder of data to import
                                             date_data="2020-12-28")

RegDataBeh2 <- norspis2::fun1_2_import_data_B(path_data="F:/2020-28-12_data-til-utvikling/", #disk and folder of data to import
                                              date_data="2020-12-28")
#Five datasets (and outputted in a list):
DL <- norspis2::fun2_dataList(myInData1 = RegData2, myInData2 = RegDataBeh2)
#---DATA norspis2 (END)
#-----DATA  for norspis functions
#When we use norspis functions we use the call "RegData" (while we in norspis2 use DL$RegData12345)
RegData <- RegData2
#---DATA norspis2 (END)
```


[//]: # paramemters 

<!-- ```{r} -->
<!-- reshID = '700821' #TESTNO" , Oslo: 109979, Bodø: 700821 -->
<!-- userRole <-'SC' #'CC' , 'LC', 'LU' -->
<!-- ``` -->

\pagebreak

# Rapportdata

**Sykehus:** `r unique(DL$RegData2$SykehusNavn[DL$RegData2$AvdRESH == params$reshID])` \
**Avdeling:** `r unique(DL$RegData2$AvdNavn[DL$RegData2$AvdRESH == params$reshID])`\
**Data registrert fra:** \
**Data registrert til:** \
**Dato for utskrift av rapport:** `r Sys.Date()` \


```{r}
sykehusnavn <- paste(unique(DL$RegData2$SykehusNavn[DL$RegData2$AvdRESH == params$reshID]))

```



\pagebreak

# Bakgrunn

\pagebreak

# Innledning

```{r}

```

\pagebreak

# Pasientrapporterte effekt- og utfallsmål

\pagebreak

## Skjemaet Pasienttilfredshet 

Under følger svar på de fire ja/nei-spørsmålene i skjemaet pasienttilfredshet, som pasientene spørres ved slutten av behandlingen. Det femte spørsmålet om vurdering av utfall av mottatt behandling er ikke med her, nå. 

```{r fig.width=9, fig.height=9, fig.align='center'}
variable <- c('PT03Utfallsvurd', 'PT01OnsketInvolv', 'PT02BleInvolv', 'PT04KontaktBrukerorg') #'PT05OrientertBrukerorg')
regType <- ''

for (valgtVar in variable) {
      outfile <- ''
      norspis2::NorSpis1FigAndeler(RegData=DL$RegData2, 
                        datoFra = "2019-01-01", 
                        valgtVar = valgtVar, 
                        datoTil = "2019-12-31",
                        reshID = params$reshID, 
                        enhetsUtvalg = 1,
                        outfile = outfile, 
                        minald = 0, 
                        maxald = 150)
                        #minbmistart = "",
                        #maxbmistart = "", 
                        #regType = regType #filterargumenter bmi og regtype ikke lagt inn.
}
```

